臺灣臺北地方法院交通事件裁定　　　　 94年度交聲字第395號
異　議　人
即受處分人　甲○○
上列受分人因違反道路交通管理處罰條例案件，對於臺北市交通
事件裁決所中華民國94年4 月15日所為之處分（原處分案號：北
市裁二字第裁22-A00000000號），聲明異議，本院裁定如下：
    主  文
異議駁回。
    理  由
一、按汽車駕駛人在設有禁止停車標誌、標線之停車處所停車者
    ，依道路交通管理處罰條例第56條第1項第4款之規定，應處
    新臺幣（下同）600 元以上1200元以下之罰鍰；復按道路交
    通管理處罰條例所稱之汽車，依道路交通安全規則第2條第1
    項第1款、道路交通管理處罰條例第3條第8 款規定，包括機
    器腳踏車。又人行道不得臨時停車，道路交通安全規則第11
    1條第1項第1 款亦定有明文。次按交通法庭認為聲明異議無
    理由者，應以裁定駁回之，道路交通案件處理辦法第19條定
    有明文。
二、本件異議人即受處分人甲○○於民國94年1 月21日15時38分
    許，將其所有車牌號碼AYK-202 號重型機車停放在臺北市○
    ○○路168 號附近設有禁止停車標誌之人行道上，經原舉發
    單位臺北市政府警察局交通警察大隊員警拍照採證後，以受
    處分人有違反道路交通管理處罰條例第56條第1項第1款規定
    之行為而掣單舉發，並送達於受處分人。受處分人於應到案
    期限內向原處分機關提出申訴，經原處分機關函請原舉發單
    位調查後，仍認受處分人有前開違規行為，惟認舉發員警引
    用法條未洽請予更正，原處分機關乃依道路交通管理處罰條
    例第56條第1項第4款之規定，於94年4 月15日裁處受處分人
    罰鍰600元，先此敘明。
三、受處分人聲明異議意旨並不否認於前開時、地停放其所有AY
    K-202號重型機車之事實，惟辯稱：敦化北路168、170 號路
    段南側，並未設有任何禁止停車標示，而北側禁止停車標示
    係立於敦化北路、民生東路口，距其停車位置有500 公尺之
    遙，受處分人無從得知該路段禁止停車，且當時已有不少機
    車、自行車排列在旁云云。經查：受處分人停放機車之位置
    為人行道，此觀卷附現場照片可查，依前開規定，本為禁止
    臨時停車之處所。且受處分人停放機車所在之臺北市○○○
    路168 號附近路段，北側及南側均豎立有禁止停車標誌牌面
    ，此業經臺北市政府警察局松山分局查證屬實，有該局94年
    3月23日北市警松交字第09430732800號函附卷可稽。是前開
    受處分人停放機車之位置，確屬禁止停車之地點，應可認定
    。受處分人辯稱無從查明該地點是否屬於禁止臨時停車一節
    ，核屬無據，且縱使其不知人行道禁止停車，亦無礙其違規
    事實之認定，所為辯解顯屬卸責之詞，殊難採信。從而本件
    受處分人確有在設有禁止停車標誌之處所停車之違規事實，
    洵堪認定。
四、綜上所述，受處分人在設有禁止停車標誌之處所停車之違規
    行為，洵可認定。原處分機關依道路交通管理處罰條例第56
    條第1項第4款規定，裁處受處分人600 元罰鍰，核無違誤。
    本件受處分人仍執前開理由，指摘原處分違法，為無理由，
    應予駁回。
據上論斷，應依道路交通案件處理辦法第19條，裁定如主文。
中　　華　　民　　國　　94　　年　　4 　　月　　29　　日
　　　　　　　　　　　　　　　交通法庭法　官　余明賢
以上正本證明與原本無異
如不服本裁定應於送達後5日內向本院提出抗告狀
      　　　　　　　　　　      　　　書記官　廖純瑜
中　　華　　民　　國　　94　　年　　4 　　月　　29　　日
